【裁判字號】    89,訴,614
【裁判日期】    890725
【裁判案由】    槍砲彈藥刀械管制
【裁判全文】
臺灣板橋地方法院刑事判決                          八十九年度訴字第六一四號
    公  訴  人  臺灣板橋地方法院檢察署檢察官
    被      告  乙○○
右列被告因違反槍砲彈藥刀械管制條例案件，經檢察官提起公訴（八十九年度偵字第
二五五四號），本院判決如左：
    主  文
乙○○無罪。
    理  由
一、公訴意旨略以：被告乙○○於民國（下同）八十九年一月二十四日晚上九時三十
    分許，在台北縣樹林市○○街二巷五號二樓住處，為警查獲未經許可持有具殺傷
    力之來復槍子彈三顆，因認被告涉犯槍砲彈藥刀械管制條例第十二條第四項之罪
    嫌等語。
二、按犯罪事實應依證據認定之，無證據不得推定其犯罪事實；又不能證明被告犯罪
    者，應諭知無罪之判決，刑事訴訟法第一百五十四條、第三百零一條第一項前段
    分別定有明文。
三、訊據被告乙○○堅詞否認有何持有子彈犯行，辯稱：子彈是其父徐炳榮所有，伊
    都沒有動過，其父去世後不久伊即入伍當兵，退伍後與女友甲○○租屋在外居住
    ，並未實際住於戶籍地，伊於八十八年十一月甫搬回家居住，並未注意到家中有
    三顆子彈，更無持有該三顆子彈等語。公訴人認被告涉犯上開持有子彈罪嫌，無
    非以該三顆子彈係於乙○○住所扣得，並經鑑定有殺傷力為其論據，經查：
  (一)扣案三顆子彈經送鑑結果，均係制式口徑零點三吋來復槍彈，認均具殺傷力，固
    有內政部警政署刑事警察局鑑驗通知書一紙在偵查卷可稽。
  (二)然證人即被告之母丁○○○證稱：我從七十九年生病後，就很少住在台北，家裡
    東西都堆放著沒有人管，我沒有注意到我們家有子彈等語；證人即被告之姐丙○
    ○證稱：這三顆子彈是我父親的，我父親八十年去世後，家裡平常都沒有人住，
    我母親搬去南部休養，我住板橋公司宿舍，我弟弟當時在當兵，家裡東西都放著
    沒有人管，我偶爾會回去住等語（見本院八十九年六月二十日訊問筆錄），證人
    甲○○結證稱：被告自退伍後，與我在樹林鎮○○路六百三十五號十三樓之一凱
    旋門社區租屋，並未回和平街家中居住，一直到八十八年十一月，我們才搬回他
    和平街家中居住，我從來沒有看過被告拿三顆子彈把玩，也沒有注意過他們家有
    子彈，他也沒有跟我提過，警察查獲當天我們正搬小家具回去，警察搜索完後正
    準備要走的時候，有一個警察發現瓷器裡面有東西，倒出來才發現是子彈等語（
    見本院八十九年五月二十五日訊問筆錄），三人證述情節大致相符，應堪採信。
    足認為警扣得之三顆子彈，確係被告之父徐炳榮生前所有放於家中，並非被告所
    有，而被告於其父去世後，復長期在外居住，已難認被告有何占有管領上開子彈
    之行為。
  (三)證人即查獲警員林振輝到庭結證稱：子彈三顆是在客廳電視機上面有一個陶瓷的
    裝飾架內找到的，從外觀上完全看不到裡面有三顆子彈，要把它倒出來才知道，
    被告當時不在家，我們搜索到一半被告回來，他說是他父親遺留下來的，家中房
    子還在裝潢中，東西他都沒有在管等語（見本院八十九年五月二十五日訊問筆錄
    ），與證人甲○○前開證述情節相符，應堪採信。上開子彈既係放置於陶瓷裝飾
    瓶中，外觀上又無法輕易發覺有子彈在內，則被告辯稱：並未注意到家中有三顆
    子彈，亦未持有子彈等語，亦屬合理。尚難僅憑查獲當時，係被告在家，即遽認
    被告有何持有子彈之犯行。本院復查無其他積極證據，足資認定被告有何公訴人
    所指之犯行，核諸首開說明，應諭知無罪之判決。
據上論斷，應依刑事訴訟法第三百零一條第一項，判決如主文。
本案經檢察官徐名駒到庭執行職務
中      華      民      國      八十九      年    七      月    二十五  日
                                      臺灣板橋地方法院刑事第三庭
                                          審判長  法  官  陳財旺
                                                  法  官  連育群
                                                  法  官  蕭一弘
右正本證明與原本無異。
如不服本判決，應於判決送達後十日內，向本院提出上訴狀。
                                                  書記官  王苑琦
中      華      民      國      八十九      年    七      月    二十八  日


司法院資訊處製作；財團法人民間司法改革基金會備份。
